臺灣高等法院刑事判決　　　　　　　　　　　　　九十一年度交上易字第一六號
　　上　訴　人　臺灣板橋地方法院檢察署檢察官
　　被　　　告　甲○○
右上訴人因被告公共危險案件，不服臺灣板橋地方法院九十年度交易字第六一九號，
中華民國九十一年二月二十二日第一審判決（起訴案號：臺灣板橋地方法院檢察署九
十年度偵字第一六九○五號）提起上訴，本院判決如左：
    主  文
原判決撤銷。
甲○○服用酒類，不能安全駕駛動力交通工具而駕駛，處罰金伍仟元，如易服勞役，
以參佰元折算壹日。
    事  實
一、甲○○於民國九十年八月十五日二十三時三十五分許，因服用酒類飲料過多，其
    呼氣之酒精濃度測定值達Ｏ．八六ＭＧ／Ｌ，已不能安全駕駛動力交通工具，詎
    甲○○仍駕駛ＧＤＴ—八Ｏ九號重型機車（公訴人誤載為自用小客車），沿臺北
    縣新莊市○○路行駛，行經上址八十五號前，遭警攔查而查獲。
二、案經臺北縣警察局新莊分局報請臺灣板橋地方法院檢察署檢察官偵查起訴。
    理  由
一、被告甲○○經合法傳喚，無正當之理由不到庭，據被告於警訊時固坦承於九十年
    八月十五日二十三時三十五分許，服用酒類飲料後駕駛ＧＤＴ—八Ｏ九號重型機
    車沿臺北縣新莊市○○路行駛，行經上址八十五號前，遭警攔查經測試其呼氣之
    酒精濃度測定值達Ｏ．八六ＭＧ／Ｌ等情不諱，惟矢口否認有公共危險之犯行，
    辯稱：伊僅係喝酒後騎車而已云云。
二、經查：被告於右揭時、地，於服用酒類飲料後駕駛ＧＤＴ—八Ｏ九號重型機車遭
    警攔查經測試其呼氣之酒精濃度測定值達Ｏ．八六ＭＧ／Ｌ等情，業據被告坦承
    不諱，並有酒精測定報告及臺北縣警察局舉發違反道路交通管理事件通知單影本
    各一紙附卷可稽，雖值勤警員對被告進一步進行觀察並作酒後生理協調平衡測試
    結果，從外觀觀察被告並無任何反應遲緩、手腳不穩、言語、意識模糊、昏睡、
    泥醉、或駕駛行為異常等無法正常操控駕駛之現象。且被告在1.直線步行十公尺
    後請其迴轉走回原地，2.雙腳併攏，兩手貼緊大腿，將腳向前抬高離地十五公分
    ，並停止不動三十秒，3.雙腳併攏，雙手向前平伸，閉眼、輪流使用左右手的食
    指指尖觸摸鼻尖、閉雙眼，三十秒內朗讀阿拉伯數字，由一００一到一０三０，
    及4.用筆在同心圓之間的零點五公分環狀帶內，劃另一個圓等測試，均合格，檢
    測認定被告能安全駕駛等情，有刑法第一百八十五條之三案件測試觀察紀錄表、
    臺北縣警察局新莊分局汽機車駕駛人酒後生理協調平衡檢測紀錄表各一份在卷可
    稽，且證人即查獲被告之警員施孟勳於原審訊問時證稱：當時我們有三個人把被
    告攔查下來，發現被告有很濃酒味，但被告下車走路蠻穩，對他進行各項測試均
    合格，講話也很清楚，反應蠻不錯，與一般人一樣，沒有比較差，製作訊問筆錄
    時也很配合，回答也很清楚，被告騎機車也很穩等語。惟按刑法第一百八十五條
    之三之公共危險罪，為抽象危險犯，並不以發生具體危險為必要，而醫學文獻上
    認對於呼氣之酒精濃度已達每公升０．五五毫克（ＭＧ／Ｌ）以上，肇事率為一
    般正常人之十倍，認為已達不能安全駕車之標準，亦有法務部八十八年五月十八
    日法八八檢字第００一六六九號函告週知，是被告經警為上開檢測結果雖均屬合
    格，惟僅能以此認定被告酒後駕車尚未達具體危險發生之程度，尚不得以此認被
    告呼氣之酒精濃度測定值高達Ｏ．八六ＭＧ／Ｌ尚未生不能安全之抽象危險，而
    採為對被告有利之認定。綜上所述，本件事證明確，被告犯行洵堪認定。
三、核被告所為，係犯刑法第一百八十五條之三服用酒類不能安全駕駛動力交通工具
    而駕駛罪。
四、原審失察，未諭知被告罪刑，尚有未洽。檢察官上訴意旨執此指摘原判決不當，
    為由理由，應由本院將原判決撤銷改判。爰審酌被告品性、犯罪所生之危險及犯
    罪後之態度等一切情狀，量處如主文第二項所示之刑，並諭知易服勞役之折算標
    準。
五、被告甲○○經合法傳喚，無正當之理由不到庭，爰不待其陳述，逕行判決。
據上論斷，應依刑事訴訟法第三百六十九條第一項前段、第三百六十四條、第二百九
十九條第一項前段、第三百七十一條，刑法第一百八十五條之三、第四十二條第二項
，罰金罰緩提高標準條例第二條前段，判決如主文。
中      華      民      國    九十一    年      五      月     十五     日
                              臺灣高等法院刑事第十五庭
                                  審判長法  官  房  阿  生
                                        法  官  蔡  光  治
                                        法  官  雷  元  結
右正本證明與原本無異。
不得上訴。
                                        書記官  汪  志  剛
中      華      民      國    九十一    年      五      月     十七     日
附錄本案論罪科刑法條全文如下：
本案經檢察官劉斐玲到庭執行職務。
刑法第一百八十五條之三服用毒品、麻醉藥品、酒類或其他相類之物，不能安全駕駛
動力交通工具而駕駛者，處一年以下有期徒刑、拘役或三萬元以下罰金。
